臺灣基隆地方法院小額民事判決　　　　96年度基小字第1900號
原　　　告　乙○○
被　　　告　甲○○
上列當事人間請求損害賠償事件，本院於中華民國96年10月29日
辯論終結，茲判決如下：
    主  文
被告應給付原告新臺幣貳萬捌仟柒佰伍拾陸元。
原告其餘之訴駁回。
訴訟費用新臺幣肆仟元由被告負擔。
本判決命被告給付部分得為假執行。
    事實及理由要領
一、本件原告主張：被告於民國（下同）96年５月14日上午７時
    25分許駕駛1519—EA號自用小貨車，行經國道１號公路南向
    17公里900.公尺處時，因未保持行車安全距離，致撞擊同向
    前方由訴外人丙○○駕駛之DQ—9763號自用小客車，致該車
    受力後向前推撞同向前方由原告駕駛之9652—EB號自用小客
    車（下稱原告車輛），致原告車輛車尾受損。本次車禍事故
    ，經臺北市車輛行車事故鑑定委員會鑑定結果，認定係被告
    未保持行車安全距離為肇事原因，此有臺北市車輛行車事故
    鑑定委員會鑑定意見書可證。原告車輛被撞損後，經送修理
    ，共花去修理費新臺幣（下同）28,756元；另原告車輛修理
    期間造成原告工作及接送小孩上下學交通之不便，爰另請求
    被告賠償60,000元，以上二者合計88,756元，詎向被告請求
    賠償，卻不獲置理，為此依侵權行為損害賠償之法律關係，
    提起本件訴訟，請求判命被告如數給付。
二、被告固不否認於前揭時地追撞丙○○駕駛之DQ—9763號自用
    小客車，致該車受力後向前推撞同向前方之原告車輛，使原
    告車輛受有損害；惟以：本次車禍訴外人丙○○也有責任，
    丙○○在調解時曾經說過，是他沒有採煞車才會撞到原告車
    輛，若僅由渠賠償原告全部修車費用，渠認為並不公平等語
    ，資為抗辯。
三、查原告主張：被告於前揭時地駕車過失發生追撞事故，致原
    告車輛被撞損，共花去修理費28,756元等事實，業據其提出
    「國道公路警察局道路交通事故當事人登記聯單」、「道路
    交通事故現場圖」、「國道公路警察局第一警察隊道路交通
    事故初步分析研判表」及「估價單」影本各１件為證，經核
    屬實，肇事責任部分，並經本院函請臺灣省基宜區車輛行車
    事故鑑定委員會函轉臺北市車輛行車事故鑑定委員會鑑定，
    結果認定被告「未保持行車安全距離」為肇事原因，其餘之
    丙○○及原告均「無肇事因素」，有臺北市車輛行車事故鑑
    定委員會函附「鑑定意見書」１件在卷可稽，原告之主張自
    堪信為真實，依法（民法第0184條第１項前段、第0191條之
    ２、第0196條及第0213條）被告自應負損害賠償之責，從而
    原告訴請被告如數賠償伊修理費28,756元，自屬正當，應予
    准許。至原告其餘主張則未舉證以實其說，僅空言主張伊於
    車子修理期間造成工作、孩子上下課交通不便，要求被告另
    外賠償60,000元云云，自不可採，應不准許。另按調解程序
    中當事人所為之陳述或讓步，於調解不成立後之本案訴訟，
    不得採為裁判之基礎，民事訴訟法第0422條定有明文。是以
    行駛於兩造中間之DQ—9763號車駕駛人丙○○是否有於調解
    程序中所稱未踩煞車致追撞前車之過失，依法自不應予以審
    究；又縱訴外人丙○○確有過失而應與被告負連帶賠償責任
    ，惟原告僅訴請被告賠償，依民法第0273條之規定，亦無不
    可，是被告抗辯訴外人丙○○對本件車禍事件亦應負責等語
    ，並不可採，併予敘明。
四、訴訟費用4,000.元（裁判費1,000.元，鑑定費用3,000.元）
    ，依民事訴訟法第79條規定，命由被告一造負擔（因過失全
    在被告，原告並無過失；且原告縱僅訴請被告賠償28,756元
    ，裁判費亦應全額由被告負擔），爰依民事訴訟法第0436條
    之19之規定，一併確定其數額如主文第３項所示。
五、本件命被告給付部分，係依小額訴訟程序為被告敗訴之判決
    ，依民事訴訟法第0436條之20規定，應依職權宣告假執行，
    爰依職權宣告之。
六、據上論結，本件原告之訴為一部分有理由，一部分無理由，
    依民事訴訟法第79條、第0436條之19、第0436條之20，判決
    如主文。
中　　華　　民　　國　　96　　年　　11　　月　　7 　　日
                  基隆簡易庭法　    官　林金發
以上正本係照原本作成。
對於本件判決如有不服，應於收受送達後20日內向本院提出上訴
書狀，上訴於本院合議庭，並按他造當事人之人數附具繕本。
當事人之上訴，非以判決違背法令為理由不得為之，上訴狀應記
載上訴理由，表明下列各款事項：
(一)原判決所違背之法令及其具體內容。
(二)依訴訟資料可認為原判決有違背法令之具體事實。
中　　華　　民　　國　　96　　年　　11　　月　　7 　　日
                            法院書記官　陳錦進
